臺灣高雄地方法院刑事判決　　　　　　　94年度易字第1525號
公　訴　人　臺灣高雄地方法院檢察署檢察官
被　　　告　己○○
被　　　告　甲○○
上列被告因竊盜案件，經檢察官提起公訴（90年度偵字第號），
本院判決如下：
    主  文
己○○、甲○○共同攜帶兇器竊盜，均累犯，己○○處有期徒刑
捌月，甲○○處有期徒刑拾月。扣案刀子壹把，沒收。
    事  實
一、己○○前於民國85年間，因違反麻醉藥品管理條例案件，經
    本院以85年度訴字第424 號判決，就其連續販賣麻醉藥品犯
    行部分判處有期徒刑5 年2 月、連續吸食麻醉藥品犯行部分
    判處有期徒刑5 月；嗣於同年間，又因竊盜案件，經本院以
    85 年 易字第3648號判決判處有期徒刑7 月，上開三罪並經
    本院以86年聲字第432 號裁定定應執行刑為6 年，入監執行
    於88年3 月23日假釋出監；後於假釋期間內之90年間，己○○因違反毒品危害防制條例案件，經撤銷假釋入監執行殘刑
    ，於93年11月10日縮短刑期執行完畢。甲○○前於92年間，
    因違反毒品危害防制條例案件，經本院以92年度簡字第4787
    號判決判處有期徒刑6 月確定，於93年6 月7 日易科罰金執
    行完畢。詎其2 人均不知悔改，復共同基於意圖為自己不法
    所有之犯意聯絡，由甲○○騎乘不詳車牌號碼之機車，至高
    雄縣大社鄉○○村○○路59巷14號找己○○，己○○則自住
    處取出客觀上可為兇器使用之小刀1 把作為犯罪工具，於94
    年7 月21日下午7 時40分許，至高雄縣仁武鄉仁德巷177 號
    仁武殯儀館前，見戊○○所有車牌號碼ＶＥ─8778號自小客
    車停於該處，即由甲○○坐在未熄火之機車上負責把風，己○○下車持小刀敲破上開自小客車右前車門之車窗（毀損部
    分未據告訴），進入車內竊取ＣＤ音響、ＣＤ包及現金新台
    幣（下同）2 百多元等物，得手後，先將之置放在甲○○騎
    乘之機車內，己○○復再打開自小客車後行李箱，接續竊取
    其內低音音箱及電容器等物，並於得手後，將之搬運至機車
    上放置時，為戊○○之子丁○○、丙○○發現並上前追捕，
    己○○、甲○○見狀即各自逃逸，惟經丁○○、丙○○追至
    高雄縣仁武鄉○○路公園旁，仍將己○○逮捕，並報警查獲
    上開作案之小刀1 把、及尚未帶走之低音音響、電容器各1
    個，甲○○則趁機以上開機車載運竊得之贓物逃逸。
二、案經高雄縣政府警察局仁武分局報請臺灣高雄地方法院檢察
    署檢察官偵查起訴。
    理  由
一、程序部分：
    按被告以外之人於審判外之言詞或書面陳述，除法律有規定
    者外，不得作為證據，刑事訴訟法第159 條第1 項定有明文
    。本件證人丁○○、丙○○於警詢中所為陳述，屬被告以外
    之人於審判外之陳述，依上揭法條規定，原則上無證據能力
    。然被告以外之人於審判外之陳述，雖不符前4 條之規定，
    而經當事人於審判程序同意作為證據，法院審酌該言詞陳述
    或書面陳述作成時之情況，認為適當者，亦得為證據。刑事
    訴訟法第159 條之5 第1 項定有明文。是被告己○○對上開
    證人丁○○、丙○○於警詢中所言，於本院94年9 月29 日
    準備程序，表示同意引為證據，且至言詞辯論終結前，亦未
    再聲明異議。參以丁○○、丙○○於審理中到庭，亦未主張
    警詢陳述有何非出於自由意志之情，本院認容許其等陳述有
    證據能力，並無不當，應依刑事訴訟法第159 條之5 之規定
    ，認前開丁○○、丙○○於警詢之指證述，對被告己○○而
    言具有證據能力。至被告甲○○對丁○○、丙○○警詢所陳
    ，拒絕同意作為證據，揆諸前揭規定，不能引之作為認定其
    有罪之證據，合先敘明。
二、實體部分：
  (一)上開犯罪事實，業據己○○於警詢、偵查及本院審理中坦承
    不諱，核與證人戊○○、丁○○、丙○○分於警詢、偵查及
    本院審理中所述內容相符，復有贓物認領保管單1 紙、現場
    查獲現片5 幀附卷可稽，並有己○○持之供犯罪所用之小刀
    1 把扣案足證。己○○上開自白核與事實相符，本件事證明
    確，其犯行堪以認定。
  (二)訊據甲○○矢口否認曾與己○○共同為上開竊盜犯行，辯稱
    ：伊當日並未去找己○○，亦未出現在竊盜現場云云。經查
    ：甲○○曾與己○○，於上揭時、地持刀竊取戊○○自小客
    車車內財物之事實，業據己○○於偵查及本院審理中證稱：
    94年7 月4 日下午7 時許，伊與甲○○臨時起意，由伊從家
    中取出小刀，再共同騎乘甲○○機車至竊案現場，由伊持小
    刀打破上開自小客車玻璃，進入車內行竊，甲○○則在機車
    上把風，伊並將竊得之物放在之甲○○機車上，後來車主來
    了，2 人就各自逃逸等語明確（見偵查卷第14頁、22頁；本
    院卷第63至65頁）。並據丙○○、丁○○於本院審理證稱：
    94年7 月21日下午7 時40分左右，其2 人原本開車要去牽其
    父戊○○所有之車號ＶＥ-8778 號汽車，到現場後，看到己○○打開後行李箱正在拆卸裡面的音箱，另外1 個人則騎乘
    機車在旁，其2 人上前要抓他們時，騎機車那個人趁隙逃逸
    ，僅抓到己○○等語明確（見本院卷第59頁）。雖丙○○、
    丁○○對己○○以外另一竊嫌之外貌特徵，於審理中均表示
    並未看清，無法確認該人是否即係甲○○，然因其等所述本
    件竊案係2 人所為，其中共犯1 人騎乘機車在旁把風等語，
    核與己○○前述行竊情節相符，參以己○○與甲○○並無宿
    怨，倘甲○○未與己○○為上開竊盜犯行，衡情己○○應無
    甘冒偽證之風險，誣指被告涉犯本案之理，是其證述應屬可
    採。
  (三)甲○○為佐其當日未與己○○為上開竊盜犯行，聲請傳訊現
    與其同居之女友庚○○，及庚○○妹夫乙○○出庭作證。證
    人庚○○到庭證稱：甲○○與伊同住在高雄縣大吉路518 號
    ，本件竊案發生當日，他約於下午7 時許返回住處，回來後
    即進入房間睡覺，未再外出等語（見本院卷第54至56頁）；
    證人乙○○亦到庭證述：伊在庚○○家中樓下賣鹹酥雞，營
    業時間大約從下午3 時許至晚上11時許，94年7 月21日甲○○約是在下午7 點多將近8 點的時間，帶者1 包竹筍返回住
    處，後至伊晚上收攤時，均未再看到甲○○出門等語（見本
    院卷第56頁至58頁）。經核上開證人所言，雖均證述甲○○
    於94年7 月21日返家後即未外出，惟因其等係於94年10月25
    日至本院作證，距上開竊案發生時已超過3 個月之久，其等
    對於3 個月前某日所發生事、物為何均能清晰記憶，即令人
    不解。對此庚○○雖證述，因該日仁武鄉有廟會，所以印象
    深刻等語（見本院卷第55頁）；乙○○亦證述，因甲○○平
    常很少帶東西回家，其當日有帶1 包竹筍回家，所以特別有
    印象等語（見本院卷第57頁）。按人之記憶有限，對於某日
    期之回憶，雖常藉以當時有何特別事件發生作為幫助記憶之
    方式，惟此記憶之回復，應以該發生之事件，與欲回憶之內
    容有特別關連，始能喚回記憶為合理。庚○○所述仁武鄉有
    廟會，或乙○○所述甲○○有攜帶竹筍返家之事件縱均曾發
    生，惟其等為何可確定該日即為本案發生之94年7 月21 日
    ，已非無疑。況庚○○與甲○○乃同居之男女朋友，彼此利
    害攸關，其證言本有偏頗之風險，其既無法合理解釋上述疑
    點，自難單憑其證言，即認甲○○於94年7 月21日7 時許返
    家後，即未再出門等情。
  (四)再者，甲○○平日常在傍晚時間外出割竹筍之事實，據庚○○證述：甲○○大約都是在傍晚時去竹子園割竹筍，一般都
    是下午5 時多去，7 時左右回來等語（見本院卷第55頁）明
    確。甲○○既常外出割竹筍，衡情平日即應有攜帶竹筍返家
    之情，足認乙○○前述，甲○○不常攜帶東西返家等語，已
    與事實不符。其因此憑藉甲○○返家有攜帶竹筍之事件，作
    為回憶94年7 月21日當晚甲○○返家後未再外出之參考，回
    憶內容亦有瑕疵。且縱乙○○回憶正確無誤，因其既係在庚○○家中一樓擺設鹹穌雞攤位，甲○○返家後縱再外出，乙○○因忙於招呼生意而疏未注意，亦非不無可能。是庚○○
    、乙○○前開所述，均難作為甲○○不在場之證據。從而，
    甲○○前揭所辯，顯係卸責之詞，難以採信。此外，本件尚
    有上開贓物認領保管單1 紙、現場查獲現片5 幀附卷可稽，
    並有己○○持之供犯罪所用之小刀1 把扣案足證。本件事證
    明確，甲○○所涉竊盜犯行，堪已認定。
  (五)查被告為上開竊盜犯行所持小刀1 把，屬鐵製品，質地堅硬
    ，且刀身銳利，客觀上足以對人之生命、身體造成危害，為
    兇器，是核被告持上開兇器竊取戊○○車內財物之行為，係
    犯刑法第321 條第1 項第3 款之攜帶兇器竊盜罪。被告2 人
    就上開犯行，互有犯意聯絡，行為分擔，應論以共同正犯。
    又己○○前於85年間，因違反麻醉藥品管理條例案件，經本
    院以85年度訴字第424 號判決，就其連續販賣麻醉藥品犯行
    判處有期徒刑5 年2 月、連續吸食麻醉藥品犯行判處有期徒
    刑5 月；嗣於同年間，又因竊盜案件，經本院以85年易字第
    3648號判決判處有期徒刑7 月，上開三罪經定應執行刑為6
    年，入監執行於88年3 月23日假釋出監；後己○○於90年間
    ，另因違反毒品危害防制條例案件，經撤銷假釋入監執行殘
    刑，於93年11月10日縮短刑期執行完畢。另甲○○前於92年
    間，因違反毒品危害防制條例案件，經本院以92年度簡字第
    4787號判決判處有期徒刑6 月確定，於93年6 月7 日易科罰
    金執行完畢之事實，有臺灣高等法院被告前案紀錄表、台灣
    高雄地方法院檢察署刑案資料查註紀錄表各1 件在卷可稽，
    其等於上開徒刑執行完畢後5 年之內，再犯本件最重本刑為
    有期徒刑以上之罪，為累犯，應依刑法第47條之規定加重其
    刑。爰審酌被告不思循正當途徑獲致財富，反意圖不勞而獲
    ，以上開方式，竊取他人之物品，破壞社會善良風，且甲○○犯後，飾詞狡辯，難認有悔改之意；己○○犯後坦承犯行
    ，態度良好等一切情狀，分別量處如主文所示之刑。扣案之
    小刀1 把，係被告己○○所有且為供犯罪所用之物，業據其
    供明在卷，應依刑法第38條第1 項第2 款規定併予宣告沒收
    ，附此敘明。
據上論斷，應依刑事訴訟法第299 條第1 項前段，刑法第28條、
第321 條第1 項第3 款、第47條、第38條第1 項第2 款，判決如
主文。
本案經檢察官李門騫到庭執行職務。
中　　華　　民　　國　　94　　年　　11　　月　　8 　　日
                  刑事第十二庭  審判長法　官  施柏宏
                                      法　官  林書慧
                                      法  官  黃宗揚
以上正本證明與原本無異。
如不服本判決，應於收受送達後10日內向本院提出上訴書狀。
中　　華　　民　　國　　94　　年　　11　　月　　8 　　日
 　　　　　　　　　　　　　　　       書記官  王壹理
附錄本院論罪科刑法條全文：
刑法第321 條
犯竊盜罪而有左列情形之一者，處 6 月以上、 5 年以下有期徒
刑：
三  攜帶兇器而犯之者。
